臺灣彰化地方法院刑事判決　　　　　　　　　　　　　　九十四年度訴字第八三號
　　公　訴　人　臺灣彰化地方法院檢察署檢察官
　　被　　　告　乙○○　男　四.
右列被告因違反毒品危害防制條例案件，經檢察官提起公訴（九十三年度毒偵字第三
八二一號），本院判決如左：
    主      文
乙○○施用第一級毒品，累犯，處有期徒刑玖月。
    事      實
一、乙○○前於民國八十八年間，因施用毒品案件，經法院裁定移送觀察、勒戒後，
    認無繼續施用毒品之傾向而釋放，並由台灣台南地方法院檢察署檢察官以八十八
    年度毒偵字第八七號為不起訴處分確定。復於九十年間，因施用毒品案件，經法
    院裁定移送觀察、勒戒後，認有繼續施用毒品之傾向，繼又裁定移送強制戒治，
    並經檢察官提起公訴，嗣由台灣嘉義地方法院以九十年度簡字第一四八號判決判
    處有期徒刑六月，得易科罰金確定，其強制戒治部分執行至九十年七月十三日，
    經評估成效良好，由法院裁定停止戒治而獲釋放，嗣於九十一年二月二日停止戒
    治期滿未經撤銷，視為執行完畢；至有期徒部分則於九十一年八月二十七日以易
    科罰金方式執行完畢。惟乙○○仍未改其施用毒品之惡習，復於九十三年八月十
    三日為警採尿前七十二小時內之某時，在不詳地點，施用第一級毒品海洛因一次
    。嗣警方依列管毒品人口定期調驗之規定，於九十三年八月十三日通知乙○○至
    警局接受採尿檢驗，其當天先在彰化縣警察局和美分局和美派出所（下簡稱派出
    所）採取尿液檢體，復至彰化縣警察局和美分局（下簡稱分局）採取另一瓶尿液
    檢體，二者送驗後均呈現嗎啡之陽性反應，始查悉上情。
二、案經彰化縣警察局和美分局報請台灣彰化地方法院檢察署檢察官偵查起訴。
    理      由
一、訊據被告乙○○矢口否認有施用毒品海洛因之犯行，辯稱：九十三年八月十三日
    當天，伊分別在派出所及分局配合警員採取尿液檢體，嗣派出所警員至看守所借
    訊伊時，曾告知派出所送驗之結果只有甲基安非他命反應，沒有嗎啡反應云云，
    並請求調取該瓶尿液再送複驗等語。經查：被告於九十三年八月十三日在分局採
    取之尿液檢體，透過精密之「氣相層析質譜儀」進行檢驗後，確認有嗎啡反應，
    濃度達五五二ＮＧ／ＭＬ（閾值為三○○ＮＧ／ＭＬ），此有詮昕科技股份有限
    公司濫用藥物尿液檢驗報告（報告日期：九十三年八月二十四日），及彰化縣警
    察局和美分局列管毒品人口尿液檢體採集送驗紀錄表在卷可稽；至被告質疑在派
    出所採尿之檢驗結果與上情不符一節，經本院調取派出所之檢驗報告，確實記載
    嗎啡陰性反應，此有彰化縣衛生局煙毒尿液檢驗成績書，及彰化縣警察局和美分
    局委託檢驗尿液代號與真實姓名對照認證單附卷可憑，惟上述衛生局係採取「薄
    層層析法」方式進行檢驗，其精確度較低，經本院調取派出所採驗之尿液檢體，
    再送詮昕科技股份有限公司，以精密之「氣相層析質譜儀」進行檢驗後，其結果
    亦呈現嗎啡陽性反應，濃度達一三六九ＮＧ／ＭＬ（閾值為七五ＮＧ／ＭＬ），
    此有詮昕科技股份有限公司濫用藥物尿液檢驗報告（報告日期：九十四年三月十
    六日）在卷可稽，上述複驗報告與分局送驗之結果相互符合。按海洛因係嗎啡經
    化學合成半人工合成品，藥（毒）性倍於嗎啡，其經施用進入人體，藉人體解毒
    系統之代謝作用而分解成藥（毒）性較低於嗎啡，故於施用海洛因（麻藥）之煙
    毒嫌犯尿液中，可檢出嗎啡煙毒反應；一般施用毒品，八小時內約有百分之八十
    量於尿中排出，二十四小時後剩餘量之百分之九十再排出，七十二小時仍有微量
    排出。前揭檢驗結果，足證被告於九十三年八月十三日在派出所及分局二次排放
    之尿液，均含有嗎啡成分，依上開說明，足證被告於採尿前七十二小時內之某時
    ，確曾經服用毒品海洛因，是其辯稱未曾施用海洛因云云，應係事後卸責之詞，
    不足採信。此外，事實欄所記載被告施用毒品經強制戒治期滿之前案紀錄，有台
    灣高等法院被告全國前案紀錄表在卷可查。綜上，本件事證明確，被告施用第一
    級毒品之犯行堪以認定。
二、被告於強制戒治期滿後五年內，再度施用第一級毒品海洛因，核其所為，係犯毒
    品危害防制條例第十條第一項之施用第一級毒品罪。又其施用第一級毒品而持有
    該毒品之低度犯行，為施用毒品之高度犯行所吸收，不另論罪。被告前因施用毒
    品案件，經台灣嘉義地方法院以九十年度簡字第一四八號判決判處有期徒刑六月
    ，得易科罰金確定，已於九十一年八月二十七日易科罰金而執行完畢等情，有台
    灣高等法院被告全國前案紀錄表在卷可稽，其於有期徒刑執行完畢五年內，再犯
    本件有期徒刑以上之罪，為累犯，應依法加重其刑。末審酌被告有多次施用毒品
    之前案紀錄，素行非佳，其戒治期滿後再度施用海洛因，顯乏禁絕毒品之決心，
    惟念及施用毒品究屬自戕行為，對他人權益之侵害尚屬有限，及其否認犯行之犯
    後態度等一切情狀，量處如主文所示之刑，以示懲戒。
據上論斷，應依刑事訴訟法第二百九十九條第一項前段，毒品危害防制條例第十條第
一項，刑法第十一條前段、第四十七條，判決如主文。
本案經檢察官甲○○到庭執行職務。
中      華      民      國    九十四    年      五      月      五      日
                                臺灣彰化地方法院刑事第三庭
                                    審判長法官  余  仕  明
                                    法      官  簡  婉  倫
                                    法      官  黃  玉  齡
右正本證明與原本無異。
如不服本判決，應於判決送達後十日內，向本院提出上訴狀（須附繕本），上訴於台
灣高等法院台中分院。
                                    法院書記官  林  怡  吟
中      華      民      國    九十四    年      五      月      五      日
毒品危害防制條例第十條
(1)施用第一級毒品者，處六月以上五年以下有期徒刑。
(2)施用第二級毒品者，處三年以下有期徒刑。
